臺灣臺南地方法院民事裁定
                                     109年度司繼字第16號
聲  請  人  吳佩芬  

關  係  人  雷宜晴  

            吳美嬌  

            吳永芳  

上列聲請人聲請指定被繼承人吳明德之遺囑執行人事件，本院裁
定如下：
    主  文
指定雷宜晴（女、民國00年0月00日生、身分證統一編號：Z0000
00000號）為被繼承人吳明德（男、民國00年0月00日生、身分證
統一編號：Z000000000號，民國108年11月10日殁）之遺囑執行
人。
聲請程序費用新臺幣壹仟元由被繼承人吳明德之遺產負擔。
    理  由
一、按代筆遺囑，由遺囑人代筆遺囑，由遺囑人指定 3人以上之
    見證人，由遺囑人口述遺囑意旨，使見證人中之 1人筆記、
    宣讀、講解，經遺囑人認可後，記明年、月、日及代筆人之
    姓名，由見證人全體及遺囑人同行簽名，遺囑人不能簽名者
    ，應按指印代之；遺囑人得以遺囑指定遺囑執行人，或委託
    他人指定之；遺囑未指定遺囑執行人，並未委託他人指定者
    ，得由親屬會議選定之；不能由親屬會議選定時，得由利害
    關係人聲請法院指定之；親屬會議會員，應就被繼承人之下
    列親屬與順序定之：(一)直系血親尊親屬。(二)三親等內旁
    系血親尊親屬。(三)四親等內之同輩血親。前項同一順序之
    人，以親等近者為先；親等同者，以同居親屬為先，無同居
    親屬者，以年長者為先。依前 2項順序所定之親屬會議會員
    ，不能出席會議或難於出席時，由次順序之親屬充任之；又
    依法應經親屬會議處理之事項，而有下列情形之一者，得由
    有召集權人或利害關係人聲請法院處理之：(一)無前條規定
    之親屬或親屬不足法定人數時。(二)親屬會議不能或難以召
    開。(三)親屬會議經召開而不為或不能決議；親屬會議以會
    員五人組織之，民法第1194條、第1209條第 1項、第1211條
    、第1131條、第1132條、第1130條定有明文。
二、本件聲請意旨略以：被繼承人吳明德於民國（下同）108年1
    1月10日死亡，生前立有代筆遺囑，然未指定或未委託他人
    指定遺囑執行人，又被繼承人之直系血親尊親屬、三親等內
    旁系血親尊親屬，四親等內之同輩血親均已殁或年事已高，
    無法或難以召開親屬會議，聲請人吳佩芬為被繼承人之女，
    爰以利害關係人身分，聲請指定關係人雷宜晴遺囑執行人等
    語。
三、經查：聲請人主張之上開事實，業據其提出遺囑影本、除戶
    謄本、戶籍謄本、繼承系統表、親屬系統表等為證，是本件
    聲請人為繼承人，以利害關係人身分向本院聲請為被繼承人
    林清貴指定遺囑執行人，自屬有據，應予准許。本院審酌關
    係人雷宜晴為地政士，對遺囑之執行應不生窒礙，且其表明
    同意擔任本件遺囑執行人，有同意書、臺南市地政士開業執
    照等附卷可憑；參以本院業於民國109年6月18日通知關係人
    即其他繼承人吳永芳對於關係人雷宜晴擔任本件之遺囑執行
    人表示意見，迄今均未陳報，有本院函文、送達證書附卷可
    稽，故指定關係人雷宜晴為被繼承人吳明德之遺囑執行人，
    應屬妥適，爰裁定如主文。
四、另按應得特留分之人，如因被繼承人所為之遺贈，致其應得
    之數不足者，得按其不足之數由遺贈財產扣減之，民法第12
    25條第1項則有明文。是本件遺囑執行人執行職務時，應注
    意維護繼承人全體之權益，附此敘明。
五、依家事事件法第181條第11項，裁定如主文。
中    華    民    國   109    年    7     月    16    日
                  家事法庭    司法事務官  吳玲媛
以上正本係照原本作成。
如對本裁定抗告，須於裁定送達後10日之不變期間內，向本院提
出抗告狀，並繳納抗告費新臺幣1,000元。
中    華    民    國   109    年    7     月    16    日
                                  書記官  林木村